# 对房地产公司的商誉减值测试

提问人：tongyuan325348 时间：2020-10-14 09:33:08
请教陈版，A公司为房地产公司，并购一房地产公司B公司，形成商誉。一般来说，商誉减值测试，以相关长期资产即主要为相关非流动资产作为资产组，因其是产生收入的主要源头。
但A对B进行商誉减值测试时，由于B的开发产品才是产生收入的主要源头，那么B的资产组应如何确定？能否包括开发产品等流动资产？
谢谢陈版！

回答人：chenyiwei
你说的情况，被收购方是房地产开发项目公司，属于单一资产实体，在购买日不构成“业务”，不应在收购时确认商誉。你所说的“商誉”应在购买日并入合并报表层面的开发成本金额中，后续随着销售的实现相应结转营业成本。期末并入该项开发成本一并进行减值测试（适用存货准则中对可变现净值测算的规定，不适用资产减值准则）。
参考：《瑞华研究 2010 ～ 2019 汇编》之“问题3-2-1（收购“单一资产实体”是否构成业务合并）”。